【裁判字號】    96,易,943
【裁判日期】    970911
【裁判案由】    毒品危害防制條例
【裁判全文】
臺灣士林地方法院刑事判決               96年度易字第943號
公  訴  人  臺灣士林地方法院檢察署
被      告  甲○○
                    （另案於臺灣雲林監獄執行中）
上列被告因毒品危害防制條例案件，經檢察官提起公訴（96年度
毒偵字第811 號），被告於本院準備程序為有罪陳述，經本院裁
定行簡式程序審理，並判決如下：
    主  文
甲○○施用第二級毒品，累犯，處有期徒刑捌月，減為有期徒刑
肆月，如易科罰金，以新臺幣壹仟元折算壹日。
    事  實
一、甲○○前於民國88年間，因施用第二級毒品案件，先後經本
    院以88年度毒聲字第1681號、88年度毒聲字第2230號裁定送
    觀察勒戒後，均認無繼續施用毒品之傾向，由臺灣士林地方
    法院檢察署檢察官分別以88年度毒偵字第266 號、88年度毒
    偵字第854 號處分不起訴確定。又於89年間因施用第二級毒
    品案件，經本院以89年度毒聲字第1128號裁定令入戒治處所
    施以強制戒治，嗣因戒治有成效，經本院以89年度毒聲字第
    2071號裁定停止戒治，所餘期間付保護管束，迄至90年5 月
    23日戒治期滿；刑事責任部分，則經本院以89年度簡字第57
    0 號判決處有期徒刑5 月確定，於91年10月16日執行完畢（
    構成累犯）。再於90年間因施用第二級毒品案件（另經臺灣
    高等法院以91年度上易字第904 號判處有期徒刑9 月確定，
    嗣與其另因偽造貨幣罪所判處之有期徒刑3 年2 月，經臺灣
    高等法院以92年度聲字第455 號裁定定其應執行刑為有期徒
    刑3 年9 月），經本院以90年度毒聲字第1346號裁定令入戒
    治處所施以強制戒治，嗣本院以91年度毒聲字第951 號裁定
    停止戒治付保護管束，又因於91年11月19日之保護管束期間
    ，經臺灣士林地方法院檢察署觀護人室採尿送驗結果，因同
    時施用第一級毒品海洛因、第二級毒品安非他命（另經本院
    以92年度訴字第257 號判決處有期徒刑8 月確定），致違反
    保護管束應遵守事項情節重大，經本院以91年度毒聲字第13
    81號裁定撤銷停止戒治，令入戒治處所施以強制戒治，迄92
    年5 月21日戒治期滿。甲○○自92年5 月22日入監執行上開
    有期徒刑3 年9 月，並接續執行上開因施用第一級毒品受宣
    告之有期徒刑8 月，於95年8 月7 日因縮短刑期假釋出監，
    假釋期間付保護管束，應迄96年7 月25日始縮刑期滿。詎其
    猶不知悔改，明知甲基安非他命係毒品危害防制條例第2 條
    第2 項第2 款規定之第二級毒品，依法不得持有、施用，於
    前案強制戒治執行完畢日即92年5 月21日後5 年內，復基於
    施用第二級毒品甲基安非他命之犯意，於96年3 月14日之某
    時，在臺北市○○區○○路1 段173 巷2 弄2 號，以將甲基
    安非他命置於吸食器內燒烤吸食其煙霧之方式，施用第二級
    毒品甲基安非他命1 次，嗣於96年3 月14日下午3 時50分許
    ，為警持本院核發之搜索票，於上址執行搜索時在場，經員
    警採尿送驗後，呈安非他命、甲基安非他命陽性反應，始悉
    上情。
二、案經臺北市政府警察局內湖分局報告臺灣士林地方法院檢察
    署檢察官偵查起訴。
    理  由
一、本件被告所犯非死刑、無期徒刑或最輕本刑有期徒刑3 年以
    上之罪，亦非高等法院管轄第一審案件，且於準備程序進行
    中，被告先就被訴事實為有罪之陳述，經告知被告簡式審判
    程序之旨，並聽取檢察官、被告之意見後，本院裁定進行簡
    式審判程序，是本件之證據調查，依刑事訴訟法第273 條之
    2 規定，不受同法第159 條第1 項、第161 條之2 、第161
    條之3 、第163 條之1 及第164 條至第170 條規定之限制，
    合先敘明。
二、上揭犯罪事實，業據被告甲○○於本院審理時坦承不諱（見
    本院卷第117 頁至第121 頁），而被告於96年3 月14日經警
    所採集尿液，經送臺灣尖端先進生技醫藥股份有限公司以氣
    相層析質譜儀分析法鑑驗結果，確呈安非他命、甲基安非他
    命陽性反應，此有該公司96年3 月21日濫用藥物檢驗報告1
    紙附卷可稽（見96年度毒偵字第811 號卷第6 頁），是被告
    自白施用第二級毒品安非他命，應認與事實相符，而可採信
    。又被告有前開事實欄所載之因施用毒品案件，經裁定送觀
    察、勒戒及強制戒治後釋放出所，亦有臺灣士林地方法院檢
    察署88年度毒偵字第266 號不起訴處分書、88年度毒偵字第
    854 號不起訴處分書、本院89年度簡字第570 號刑事簡易判
    決書、92年度訴字第257 號刑事判決、臺灣高等法院91年度
    上易字第904 號刑事判決及臺灣高等法院被告全國前案紀錄
    表在卷足憑（見上開偵查卷第39頁至第47頁、本院卷第69頁
    至第89頁），被告於觀察、勒戒及強制戒治後，5 年內再犯
    本件施用第二級毒品犯行，事證明確，堪予認定，應依法論
    科。
三、查甲基安非他命為毒品危害防制條例所稱之第二級毒品，觀
    諸該條例第2 條第2 項第2 款規定甚明。核被告所為，係犯
    毒品危害防制條例第10條第2 項之施用第二級毒品罪。其施
    用第二級毒品前持有第二級毒品之低度行為，為施用第二級
    毒品之高度行為所吸收，不另論罪。而被告有事實欄所載之
    犯罪科刑執行紀錄，有臺灣高等法院被告前案紀錄表在卷可
    稽（見本院卷第69頁至第89頁），其於有期徒刑執行完畢後
    5 年內，故意再犯本案有期徒刑之罪，係屬累犯，應依刑法
    第47條第1 項之規定論以累犯，並加重其刑。爰審酌被告前
    因施用毒品案件，經法院裁定送觀察、勒戒及強制戒治後，
    竟仍無法戒除毒癮，復又再施用毒品，惟念其施用毒品乃戕
    害個人身心健康，尚未危及他人，其犯罪之動機、目的、手
    段、施用時間、施用次數及其智識程度、犯後坦認犯行，態
    度尚稱良好等一切情狀，量處如主文所示之刑。因被告犯罪
    時間在96年4 月24日以前，亦無其他不合中華民國96年罪犯
    減刑所定不得減刑之情形，爰依中華民國96年罪犯減刑條例
    第2 條第1 項第3 款、第7 條、第9 條規定，減其宣告刑二
    分之一，即減為有期徒刑4 月，並諭知易科罰金折算標準，
    以示懲儆。
據上論斷，應依刑事訴訟法273 條之1 第1 項、第299 條第1 項
前段，毒品危害防制條例第10條第2 項，刑法第11條、第47條第
1 項、第41條第1 項前段，中華民國96年罪犯減刑條例第2 條第
1 項第3 款、第7 條、第9 條，判決如主文。
本案經檢察官吳維雅到庭執行職務。
中    華    民    國    97    年    9     月    11    日
                  刑事第七庭法  官  高雅敏
以上正本證明與原本無異。
如不服本判決，應於收受送達後10日內向本院提出上訴書狀，其
未敘述上訴理由者，應於上訴期間屆滿後20日內向本院補提理由
書狀。
                            書記官  陳映羽
中    華    民    國    97    年    9     月    11    日
附錄本案論罪科刑法條
毒品危害防制條例第10條第2項
施用第二級毒品者，處 3 年以下有期徒刑。


司法院資訊處製作；財團法人民間司法改革基金會備份。
